臺灣臺中地方法院刑事判決　　　　　　　　　　　　九十三年度易字第二三四六號
　　公　訴　人　臺灣臺中地方法院檢察署檢察官
　　被　　　告　丁○○
右列被告因加重竊盜案件，經檢察官聲請簡易判決處刑（九十三年度速偵字第二四三
０號），經本院臺中簡易庭認不宜以簡易判決處刑（九十三年度中簡字第二五四六號
），移由本院刑事庭改依通常程序審理，再經檢察官移
七０一五號），嗣被告於準備程序中就被訴及移
合議庭評議後，裁定由受命法官獨任進行簡式審判程序，判決如左：
    主  文
丁○○連續踰越安全設備於夜間侵入住宅竊盜，累犯，處有期徒刑拾月。扣案之小型
手電筒壹支，沒收之。
    事實及理由
一、本案犯罪事實：丁○○基於意圖為自己不法之所有之概括犯意：(一)先於民國九十
    三年九月十八日凌晨五時許之夜間，見乙○○所居住使用之位於臺中市北屯區○○○○街三三號住宅之大門未上鎖，即踰越該住宅大門侵入乙○○之住宅內（侵
    入住宅部分未據告訴），並沿屋內樓梯自一樓往四樓逐層翻找有無可供竊取之財
    物，惟未竊得任何財物。(二)復於同日凌晨五時三十分之夜間，再從乙○○之住宅
    五樓陽台攀爬至隔壁甲○○所居住使用之臺中市北屯區○○○○街三七號住宅之
    五樓陽台，並踰越該住宅五樓陽台未上鎖之鐵門後，侵入甲○○之住宅內（侵入
    住宅部分未據告訴），並在該住宅四樓及五樓內，翻找可供竊取之財物，惟其尚
    未竊得任何財物時，即發覺形跡敗露而倉皇逃逸，嗣於同日五時五十分許，為警
    在臺中市○○區○○路與山西路交岔路口處查獲。(三)又於同年月三十日凌晨零時
    許之夜間，持其所有客觀上不具危險性之小型手電筒一支供其行竊時照明之用，
    而從丙○○所居住使用之位於臺中市○區○○○路八四五巷一六號住宅後院之水
    泥圍牆翻越進入，並踰越該住宅一樓未上鎖之廚房鐵門後，侵入丙○○之住宅內
    （侵入住宅部分未據告訴），先竊得丙○○所有之茶葉三包（每包半斤裝），再
    竊取停放在該住宅一樓客廳內之車牌號碼ＴＢＭ—四八０號輕型機車（為丙○○
    之父張鶯輝所有）及其機車鑰匙二支，將竊得之茶葉三包放置於該機車置物箱內
    ，並將該機車牽至室外後，旋以該竊得之機車鑰匙發動該輛機車而駛離現場。(四)
    嗣於同日凌晨一時三十分之夜間行駛至戊○○所居住使用之位於臺中市○區○○
    路三段二九號之住宅時（一樓為佛具店，一樓後方及二樓以上為戊○○所居住）
    ，因見戊○○住宅後方牆壁上之冷氣機窗口僅以木板圍起留有縫隙，乃將該機車
    熄火停放於路口，再將該住宅冷氣機窗口之木板推開，而從該窗口攀爬進入戊○○之住宅（侵入住宅部分未據告訴），並在該住宅內竊得戊○○所有之鬧鐘、電
    話機、無線電話機、刮鬍刀、電視遙控器、領帶夾、打火機、護照、台胞證、香
    港入境許可證、新竹國際商業銀行存簿、臺中商業銀行支票簿、臺中市第二信用
    合作社支票簿、印章、木雕品以及現金新臺幣四千八百六十三元等物，其得手後
    正欲離去之際，適為據報前來之員警當場查獲，除扣得其所有之前述小型手電筒
    一支外，並起獲其所竊得上開丙○○及戊○○所有之財物，遂為警查悉上情。
二、本案證據：
  (一)被告丁○○於本院準備程序所為有罪之陳述。
  (二)被害人乙○○、甲○○、丙○○、戊○○於警訊之指述。
  (三)偵查卷附之員警職務報告書一份、搜索扣押筆錄二份、扣押物品目錄表一份、現
    場位置圖二份、查獲現場照片九幀、贓物認領保管收據三紙、車籍作業系統查詢
    認可資料一份。
  (四)本院簡易庭卷附之臺灣各地日出日落時間表二份。
  (五)扣案之被告所有之小型手電筒一支。
三、本案論罪科刑及諭知沒收部分：
  (一)核被告於「一、(一)(二)」所為，均係犯刑法第三百二十一條第二項、第一項第一、
    二款之踰越門扇於夜間侵入住宅竊盜未遂罪；於「一、(三)」所為，係犯刑法第三
    百二十一條第一項第一、二款之踰越牆垣於夜間侵入住宅竊盜罪；於「一、(四)」
    所為，係犯刑法第三百二十一條第一項第一、二款之踰越安全設備於夜間侵入住
    宅竊盜罪。公訴人原聲請簡易處刑要旨認被告係犯刑法第三百二十條第三項、第
    一項之普通竊盜未遂罪，尚有未洽，惟聲請簡易判決處刑之基本社會事實既屬同
    一，復經公訴人於本院準備程序時當庭變更論罪法條，本院自得審理之。被告先
    後多次加重竊盜之犯行，時間緊接，方法雷同，觸犯構成要件相同之罪，顯係基
    於概括犯意反覆為之，應依刑法第五十六條之規定，論以連續犯，並就其最重之
    踰越安全設備於夜間侵入住宅竊盜罪（即一、(四)部分）論處，並加重其刑。又公
    訴人移送併辦部分即被告於「一、(三)(四)」所載犯罪事實（九十三年度偵字第一七
    ０一五號），雖未經聲請簡易判決處刑，惟與已聲請簡易判決處刑論罪之犯罪事
    實，有前述連續犯之裁判上一罪關係，為聲請簡易判決處刑效力所及，本院自得
    併予審理。
  (二)被告前於九十一年間因施用毒品案件，經本院以九十一年度易字第一六一一號刑
    事判決判處有期徒刑四月確定在案後，甫於九十三年三月二十三日執行完畢出監
    ，有臺灣臺中地方法院檢察署刑案資料查註紀錄表及臺灣高等法院被告全國前案
    紀錄表各一件在卷可稽，其受有期徒刑執行完畢後，五年以內再犯本案有期徒刑
    以上之罪，為累犯，應依刑法第四十七條規定，遞加重其刑。
  (三)爰審酌被告漠視他人財產權益，僅為貪圖一己之利而起意竊盜之犯罪動機、目的
    ，於短短半個月間即已犯案四起，復於夜間侵入被害人等之住宅，造成被害人等
    心裡莫大之恐懼，幸其犯罪手段尚稱平和，所竊取財物悉數交由被害人領回，暨
    其犯罪後坦承全部犯行等一切情狀，量處如主文所示之刑，以示懲儆。
  (四)扣案之小型手電筒一支為被告所有供犯罪所用之物，業據被告於本院審理時坦承
    在卷，爰依刑法第三十八條第一項第二款之規定，宣告沒收。
四、依刑事訴訟法第二百七十三條之一第一項、第三百十條之二、第四百五十四條、
    第二百九十九條第一項前段，刑法第五十六條、第三百二十一條第一項第一、二
    款、第四十七條、第三十八條第一項第二款，判決如主文。
中      華      民      國     九十三     年    十一    月    二十四    日
                                臺灣臺中地方法院刑事第十一庭
                                    法  官  廖  慧  如
右正本證明與原本無異。
如不服本判決，應於判決送達後十日內向本院提出上訴狀，上訴於臺灣高等法院臺中
分院( 須附繕本 )。
                                    書記官
中      華      民      國     九十三     年    十一    月    二十四    日
附錄本案論罪科刑法條：
刑法第三百二十一條第一項
犯竊盜罪而有左列情形之一者，處六月以上、五年以下有期徒刑：
一  於夜間侵入住宅或有人居住之建築物、船艦或隱匿其內而犯之者。
二  毀越門扇、牆垣或其他安全設備而犯之者。
三  攜帶兇器而犯之者。
四  結夥三人以上而犯之者。
五  乘火災、水災或其他災害之際而犯之者。
六  在車站或埠頭而犯之者。
